臺灣高等法院刑事判決　　　　　　　　96年度上易字第1888號
上　訴　人　臺灣臺北地方法院檢察署檢察官
被　　　告　甲○○
上列上訴人因被告詐欺案件，不服臺灣臺北地方法院95年度易字
第1561號，中華民國96年6月29 日第一審判決（起訴案號：臺灣
臺北地方法院檢察署94年度偵字第23583 號），提起上訴，本院
判決如下：
    主  文
上訴駁回。
    理  由
一、按有下列情形之一者，法院不得為協商判決：（一）有刑事
    訴訟法第455 條之3 第2 項之撤銷合意或撤回協商聲請者。
    （二）被告協商之意思非出於自由意志者。（三）協商之合
    意顯有不當或顯失公平者。（四）被告所犯之罪非第455 條
    之2 第1 項所定得以聲請協商判決者。（五）法院認定之事
    實顯與協商合意之事實不符者。（六）被告有其他較重之裁
    判上一罪之犯罪事實者。（七）法院認應諭知免刑或免訴、
    不受理者。除有前項所定情形之一者外，法院應不經言詞辯
    論，於協商合意範圍內為判決。法院為協商判決所科之刑，
    以宣告緩刑、二年以下有期徒刑、拘役或罰金為限，刑事訴
    訟法第455 條之4 第1 項、第2 項分別定有明文。又協商判
    決，除有刑事訴訟法第455 條之4 第1 項第1 款、第2 款、
    第4 款、第6 款、第7 款所定情形之一，或協商判決違反同
    條第2 項之規定者外，不得上訴，同法第455 條之10第1 項
    亦有明文規定。再第二審法院認上訴有不合法律上程式或法
    律上不應准許，或其上訴權已喪失之情形者，應以判決駁回
    之，同法第362條前段、第367條前段及第455條之11第1項亦
    分別著有明文。
二、本件上訴意旨略以：原審為被告甲○○有罪之判決，並處被
    告有期徒刑4 月，固非無見。惟中華民國96年罪犯減刑條例
    於96年6 月15日經立法院三讀通過，並自96年7 月16日施行
    。按「凡犯罪在96年4 月24日以前者，除本條例另有規定外
    ，依下列規定減刑：一、死刑減為無期徒刑。二、無期徒刑
    減為有期徒刑20年。三、有期徒刑、拘役或罰金，減其刑期
    或金額二分之一」。又「依本條例應減刑之罪，未經判決確
    定者，於裁判時，減其宣告刑。依前項規定裁判時，應於判
    決主文同時諭知其宣告刑及減得之刑。」。該條例第2 條、
    第7 條分別定有明文。查本案犯罪行為發生在94年5 月間，
    且原審判處之罪名及所宣告之刑，皆非中華民國96年罪犯減
    刑條例第3 條規定不予減刑之範圍，自有該條例之適用。本
    案既未經判決確定，自應依同條例第7 條之規定，於裁判時
    減其宣告刑，並於主文同時諭知其宣告刑及減得之刑。本案
    原審判決時，中華民國96年罪犯減刑條例尚未施行，惟既符
    合首揭罪犯減刑條例規定，而原審未及審酌，其適用法律自
    非正確。玆為被告之利益聲明上訴，請求撤銷原判決，另為
    適當之判決等語。
三、經查，本件經檢察官於民國（下同）96年6 月25日原審準備
    程序時，聲請於審判外進行協商程序，嗣檢察官及被告甲○
    ○於審判外進行協商後，合意協商內容為：被告甲○○因構
    成詐欺罪之幫助犯，願受有期徒刑4 月，緩刑2 年之宣告，
    再經原審確認被告甲○○認罪協商係出於自由意志，且被告
    甲○○亦承認起訴犯行等情，有原審準備程序協商筆錄在卷
    可稽（見原審卷(一)第29頁至第30頁）。原審法院因而依刑法
    第339 條第1 項、第30條、第28條、第74條第1 項第1 款，
    修正前刑法第41條第1 項前段，刑法施行法第1 條之1 ，修
    正前罰金罰鍰提高標準條例第2 條，現行法規所定貨幣單位
    折算新臺幣條例第2 條之規定，依協商結果判處被告有期徒
    刑4 月，緩刑2 年，其認事用法，並無違誤。且本件係屬認
    罪協商之判決，查無刑事訴訟法第455 條之4 第1 項第1 款
    、第2 款、第4 款、第6 款、第7 款所定情形之一，或協商
    判決有違反同條第2 項之規定得對協商判決提起上訴之情形
    ，揆諸前揭規定，本件即屬不得上訴。檢察官雖為被告之利
    益提起上訴，惟並未指出前開判決有何違反刑事訴訟法第45
    5 條之10第1 項之規定，其所提上訴為法律上所不應准許，
    爰不經言詞辯論，駁回其上訴。至於被告所犯之罪如合於中
    華民國96年罪犯減刑條例所定之減刑要件，應由檢察官聲請
    法院裁定減刑，併此敘明。
三、據上論斷，應依刑事訴訟法第455 條之11第1 項、第367 條
    前段、第372 條，判決如主文。
中　　華　　民　　國　　96　　年　　8 　　月　　16　　日
　　　　　　　　　刑事第一庭    審判長法　官  蔡長溪
　　　　　　　　　　　　　　　　　    法　官  陳春秋
　　　　　　　 　 　　　　　　　　　　法　官  謝靜恒
以上正本證明與原本無異。
不得上訴。
                                      書記官  陳珮茹
中　　華　　民　　國　　96　　年　　8 　　月　　16　　日
